臺灣高等法院高雄分院刑事裁定　　　　 110年度聲再字第88號
再審聲請人
即受判決人　李翊綾




代　理　人　翁松崟律師
上列聲請人因違反毒品危害防制條例案件，對於本院109 年度上
訴字第936 號，中華民國109 年10月6 日第二審確定判決（臺灣
高雄地方法院109 年度訴字第88號，起訴案號：臺灣高雄地方檢
察署108 年度偵緝續字第13號），聲請再審，本院裁定如下：
    主  文
再審及停止刑罰執行之聲請，均駁回。
    理  由                                                                
一、綜合被告110 年5 月19日刑事再審聲請狀、被告於同年8 月
    5 日在本院之供述及其於同年8 月12日之刑事陳報狀所載，
    其聲請意旨略以：原判決以證人李輝鴻之證述及驗尿報告即
    予推認聲請人即被告甲○○（下稱被告）販賣第三級毒品予
    該證人，惟上開證人與被告素有糾紛，且得以指證被告販毒
    予伊而獲減刑，其證詞自不可遽信。又被告嗣自㈠警局取得
    該證人被訴另案販毒案件（指臺灣高雄地方法院107 年度訴
    字第746 號、108 年度訴字第23號，下稱另第一案）扣案手
    機中之對話內容，及㈡該證人於另案（指臺灣高雄地方法院
    109 年度訴字第570 號被訴販賣毒品案，下稱另第二案）法
    院審理中之供述內容，上開對話及供述內容為原第二審所未
    審酌之事項，而為新證據，上開新證據如與全案綜合判斷，
    顯知被告當時確係因不堪該證人之騷擾，始於107 年6 月29
    日交付鹽巴及味精偽作第三級毒品愷他命交付予該證人，而
    足使被告受無罪之判決，原判決認被告販賣第三級毒品予上
    開證人而予論罪科刑，尚有未合。爰檢具該另第一案刑事判
    決書、網路通訊對話紀錄及另第二案110 年2 月24日審判筆
    錄，依刑事訴訟法第420 條第1 項第6 款之規定聲請再審，
    並聲請裁定停止本件刑罰之執行云云。
二、按104 年2 月4 日修正公布之刑事訴訟法第420 條第1 項第
    6 款明定：「有罪判決確定後，因發現新事實或新證據，單
    獨或與先前之證據綜合判斷，足認受有罪判決之人應受無罪
    、免訴、免刑或輕於原判決所認罪名之判決者」，為受判決
    人之利益，得聲請再審；同條第3 項並增訂：「第1 項第6
    款之新事實或新證據，指判決確定前已存在或成立而未及調
    查斟酌，及判決確定後始存在或成立之事實、證據」之規定
    。是依修正後之刑事訴訟法，得據為受判決人之利益聲請再
    審之「新事實」、「新證據」，固不以有罪判決確定前已存
    在或成立而未及調查斟酌者為限，其在判決確定後始存在或
    成立之事實、證據，亦屬之；然該事實、證據，仍須於單獨
    觀察，或與先前之證據綜合判斷後，得以合理相信其足以動
    搖原確定之有罪判決，使受有罪判決之人應受無罪、免訴、
    免刑或輕於原判決所認罪名之判決者，始足當之。經查：
  ㈠原判決已認定並說明：
  ⒈「前開事實業據上訴人即被告甲○○於本院審理時坦承不諱
    ，次查被告與李輝鴻相約於上揭時、地交易第三級毒品愷他
    命之事實，亦據證人李輝鴻於偵查中證稱：我經由朋友介紹
    認識被告。我知道被告有在賣毒品，我跟她買過安非他命、
    搖頭丸及愷他命很多次。我們的交易模式都是透過微信聯絡
    。107 年6 月29日是我最後一次跟被告買愷他命，跟她約在
    中華路、新光路附近某全家便利超商。那次我施用後發現不
    純，有摻鹽和砂糖，不過還是有愷他命的成分等語，及於本
    院審理中證稱：6 月29日那次是朋友託我買，我問被告有沒
    有，現在要拿，很趕。被告就說有，要我去85大樓那邊等，
    沒有推託。見面後被告有說她身上的東西不夠，所以我們在
    現場等人送東西來，被告再湊足份量給我。交易金額已不記
    得，但我有先拿錢給被告。東西我拿回去給朋友後，沒多久
    朋友就打電話抱怨為什麼摻雜這麼多東西，要我拿回去退錢
    或給個交代。我去朋友那裡拿回來時，有抽看看，點下去確
    實有愷他命的味道，但有其他異味，很鹹。我有施用愷他命
    ，可以清楚判斷施用愷他命後的反應等語明確；復有卷附被
    告與證人李輝鴻之微信對話紀錄截圖17張，可佐證證人李輝
    鴻確實有透過通訊軟體微信，事前與被告相約於上揭時、地
    交易毒品，及事後向被告抱怨毒品摻有鹽巴等物，品質不佳
    之情；又被告亦坦認當日確實係以交易第三級毒品愷他命之
    名義，與證人李輝鴻相約於上揭時、地見面，當場除有向李
    輝鴻收取6,000 元外，並有交付1 包粉狀物給李輝鴻之事實
    ，益徵上開證人李輝鴻之證述應具有可信性，被告於本院之
    自白，應屬實情」等語（原判決第2 至3 頁）。
  ⒉「被告於原審雖辯稱當時交付給證人李輝鴻之物純粹係鹽巴
    與味精云云，惟被告於偵查、原審中均自承與證人李輝鴻係
    朋友關係，證人李輝鴻曾多次到其居所與其一同施用毒品一
    節，證人李輝鴻不僅以往即與被告有一定之往來、互動，更
    知悉被告之聯絡方式及住處，被告如僅以鹽巴等物佯作愷他
    命交付予李輝鴻而詐取6,000 元，事後除必定會遭證人李輝
    鴻發覺，且無可迴避。又依卷附被告與證人李輝鴻之微信對
    話紀錄截圖內容所示，可知被告與證人李輝鴻於107 年6 月
    29日上午3 時25分許，即開始商談交易毒品之事，過程中被
    告不僅未如其所辯向證人李輝鴻表明身上並無毒品可賣，請
    證人李輝鴻找他人交易，反向證人李輝鴻稱：「我這裡只要
    紅豆（依證人李輝鴻於偵查中之證述係指一粒眠）大（依證
    人李輝鴻於偵查中之證述係指大麻）嗎，可以啊，然後。海
    豚（依證人李輝鴻於偵查中之證述係指搖頭丸）」、「丸子
    （依證人李輝鴻於偵查中之證述係指搖頭丸）500 剩1 顆」
    、「拜託你等我一下，我真的很忙」、「你在85等我」、「
    我在趕」、「拜託你等我一下，我給你品質很好的東西」、
    「你等我一下好不好」、「20分鐘內絕對到」、「我現在出
    發了」、「我10分鐘內到」等語，兩人並於當日上午12時許
    見面完成交易，若被告僅係為詐欺證人李輝鴻，至超商立即
    購買鹽巴、味精即可，根本無需拖延8 、9 個小時之久，益
    徵被告於原審所稱: 用鹽巴味精詐騙李輝鴻云云，應無足信
    。此外，證人李輝鴻施用被告所交付之毒品後，除據其證述
    確有施用第三級毒品愷他命之反應外，其於完成本案毒品交
    易後翌日為警另案查獲時，經警採尿送驗，結果亦呈第三級
    毒品愷他命之陽性反應一情，另有卷附台灣檢驗科技股份有
    限公司107 年7 月17日之濫用藥物檢驗報告（編號：KH/201
    8/00000000）1 份可按，是足認被告於首揭時、地交付予李
    輝鴻之物，確實含有第三級毒品愷他命之成分無誤」等語（
    原判決第3 至4 頁）。
  ⒊因認被告確有於107 年6 月29日上午12時許，在高雄市苓雅
    區中華路、新光路附近某全家便利超商前，以新臺幣（下同
    ）6,000 元之代價，販賣不詳數量之第三級毒品愷他命（無
    法證明純質淨重已達20公克以上）予李輝鴻乙節，而認係犯
    毒品危害防制條例第4 條第3 項之販賣第三級毒品罪，判處
    有期徒刑7 年1 月確定。
  ㈡聲請意旨雖以㈠被告自警局取得證人李輝鴻另第一案被訴販
    毒案件扣案手機中之對話內容，及㈡該證人於另第二案法院
    審理中之供述內容，均為原第二審所未審酌之事項，為新證
    據，上開新證據如與全案綜合判斷，可知被告當時確係因不
    堪該證人之騷擾，始於107 年6 月29日交付鹽巴及味精偽作
    第三級毒品愷他命交付予該證人，而足使被告受無罪之判決
    云云。惟查：
  ⒈依被告所指自警局取得證人李輝鴻另第一案被訴販毒案件扣
    案手機中之對話內容，其中證人李輝鴻固曾於107 年6 月2
    日向被告詢問有無毒品，被告當時即回以「你幹嘛不找你哥
    」「你不是說他那邊不是有好的」「我休息打烊了」「什麼
    啦，我這裡沒有」「沒有」「沒有」等語，顯知被告並無交
    易毒品之意願，該證人隨即辱稱「幹您娘」「你吃屎」「幹
    您娘居然被勺到」，甚而恐嚇稱「你廢話很多」「還又欠揍
    了」等語，被告不堪其擾，始於107 年6 月29日交付鹽巴及
    味精予該證人。而該證人發現並非愷他命後，即傳訊息予被
    告稱「我跟你到這邊就好」「那假的東西出來騙」「還不給
    換」「幹」「吃我夠夠」等語。惟被告果若欲以他物搪塞該
    證人，何以同時交付品項不同之鹽巴及味精等2 種物品，勢
    必增加事前準備之困難及事後被發現之危險，所辯已非無疑
    ；又所指被告與該證人上開對話係發生於案發前之107 年6
    月2 日，距本件案發時間同年月29日已近一個月之時間，尚
    難以此彈劾該證人前開所證之真實性。
  ⒉又上開證人於另第二案110 年2 月24日原審審理時固供稱「
    （甲○○表示曾經拿鹽巴及味精當作愷他命給你使用，有無
    此事？）有」「（你有無因此事與甲○○不愉快？）有」「
    （是如何不愉快？）她都是拿洗過的愷他命給我，我當下找
    她時，她吃藥吃到不知道人，當天晚上我因為勒戒通緝被抓
    ，這件事情就不了了之」云云。惟查該證人於本案偵查中及
    本院前審審理時均已明確證稱：確有於起訴書所載時地向被
    告購買第三級毒品愷他命，且於交易毒品後，事後有向被告
    抱怨毒品摻有鹽巴等物，品質不佳等情，業如前述。經核該
    證人上開於另第二案中所證述之內容，亦不脫其於本案偵審
    中之結證意旨，自難以此推翻該證人先前對被告不利指證之
    真實性，亦難以此佐證聲請意旨所指其先前交付予該證人之
    物確係鹽巴及味精乙節。
三、綜上所述，聲請意旨係就原確定判決認定之事實再事爭執及
    對原確定判決採證認事職權之適法行使任意指摘。其雖以「
    發現新事實、新證據」為由聲請再審，惟就其所列事證予以
    單獨觀察或與先前之證據綜合判斷後，客觀上尚不足以動搖
    原確定之有罪判決，而使被告得受無罪、免訴、免刑或輕於
    原判決所認罪名之判決，依上開說明，難認與新修正刑事訴
    訟法第420條第1項第6款之規定相符，其再審之聲請為無理
    由，應予駁回；其再審聲請既應予駁回，則其停止執行刑罰
    之聲請亦應併予駁回之。
四、據上論結，應依刑事訴訟法第434 條第1 項，裁定如主文。
中    華    民    國  110     年    10    月    28    日
                  刑事第九庭    審判長法  官  莊崑山
                                      法  官  李炫德
                                      法  官  陳明富
以上正本證明與原本無異。
如不服本裁定應於送達後10日內向本院提出抗告狀。
中    華    民    國  110     年    10    月    28    日
                                      書記官  唐奇燕